Inventaris van het archief van de Stichting Samenwerkende Landelijke Centrale Organen voor Wijk-, Buurt- en Clubhuiswerk (SALCO), (1958) 1967-1979 (1988)
Nationaal Archief, Den Haag
- In serie geordende bestanden.
  - Agenda's op de correspondentie., 1971-1977.; 134-136
    - 1971-1972, 134
    - 1973-1976 en WBO I-II., 135
    - 1976-1977, 136
- Nagekomen stukken.
  - Stukken betreffende activiteiten van de Internationale Werkgroep Jeugdcentra., 1976-1979.; 137
    Deze stukken horen thuis in het SALCO-archief, rubriek 59.
  - Stukken betreffende de conferentie van Helsinki, Stukken betreffende de conferentie van Hamburg.; Stukken betreffende de conferentie van Wegimont (België).; 1976-1977.; 1978.; 1979.; 137
  - Gedeponeerde stukken van mr. J.W. Ooms als voorzitter van de Internationale Werkgroep Jeugdcentra., Stukken betreffende de conferentie van Herzberg (Zwitserland) in 1980.; Stukken betreffende de conferentie, georganiseerd door de vereniging Gamma in Utrecht.; Stukken betreffende de conferentie in Kopenhagen.; Stukken betreffende de conferentie in Wenen.; Correspondentie van Ooms.; 1980-1984.; 1979-1980; 1980-1981.; 1982.; 1983.; 138